臺灣桃園地方法院刑事判決
110年度交訴字第48號
公  訴  人  臺灣桃園地方檢察署檢察官
被      告  林昌弘


上列被告因傷害等案件，經檢察官聲請簡易判決處刑（110年度
偵字第15067號），本院認不宜依簡易判決處刑，改行通常程序
審理，被告於本院準備程序進行中，就被訴事實為有罪之陳述，
經本院告知簡式審判程序意旨，並聽取公訴人及被告之意見後，
裁定改依簡式審判程序審理，判決如下：
    主  文
林昌弘犯吐氣所含酒精濃度達每公升零點二五毫克以上而駕駛動
力交通工具罪，處有期徒刑參月，如易科罰金，以新臺幣壹仟元
折算壹日；又犯駕駛動力交通工具妨害公務執行罪，處有期徒刑
陸月，如易科罰金，以新臺幣壹仟元折算壹日；又犯侮辱公務員
罪，處罰金新臺幣參仟元，如易服勞役，以新臺幣壹仟元折算壹
日。所處有期徒刑部分，應執行有期徒刑柒月，如易科罰金，以
新臺幣壹仟元折算壹日。
    事  實
一、林昌弘於民國110年3月1日凌晨1時起至同日凌晨2時止，在
    桃園市中壢區某處飲酒後，基於飲酒後駕駛動力交通工具之
    犯意，於同日凌晨3時許，駕駛車號000-0000號自用小客車
    離去。嗣於同日凌晨3時55分許，林昌弘駕車行經桃園市中
    壢區新生路與中美路1段交岔路口附近，經騎乘警用機車巡
    邏之警員吳晉伊察覺行車狀況有異，示意林昌弘停車受檢，
    並騎乘警用機車跟隨在林昌弘之車輛右側。林昌宏基於駕駛
    動力交通工具妨害公務執行之犯意，以右側車身碰撞警員吳
    晉伊騎乘之警用機車左側，而妨害警員吳晉伊依法執行酒駕
    查緝勤務，警員吳晉伊並因此受有左上肢及左下肢挫傷之傷
    害（所涉傷害部分，業經撤回告訴）。警員吳晉伊隨即通報
    警力支援，在桃園市平鎮區延平路1段與中豐路口攔查林昌
    弘，並於同日凌晨4時1分，測得吳晉伊吐氣所含酒精濃度達
    每公升0.82毫克，即當場逮捕林昌弘。
二、林昌弘經警逮捕返回桃園市政府警察局中壢分局中壢派出所
    ，因不滿警員吳聲武上銬過程造成不適，竟基於侮辱公務員
    之犯意，於同日凌晨4時10分許，在上開派出所內，對依法
    執行職務之警員吳聲武辱稱「現在手銬都給你銬了，你他媽
    還要叫我做什麼啦」等語，貶損公務員執法之公信力與尊嚴
    （所涉公然侮辱部分，業經撤回告訴），而侮辱公務員。
三、案經吳晉伊、吳聲武訴由桃園市政府警察局中壢分局移送臺
    灣桃園地方檢察署檢察官偵查並聲請簡易判決處刑。
    理  由
一、本判決援引之供述及非供述證據，均係依法定方式取得，並
    經本院於審理期日踐行合法之調查，被告林昌弘迄本院言詞
    辯論終結前，均未爭執其證據能力，均得採為判決之基礎。
二、上開犯罪事實，業據被告於本院準備程序及審理時坦承不諱
    ，並有告訴人吳晉伊及吳聲武之職務報告、桃園市政府警察
    局舉發違反道路交通管理事件通知單、酒精測定紀錄表、天
    晟醫院診斷證明書、密錄器錄音譯文及擷取照片在卷可憑。
    足認被告之自白有相當之證據相佐，且與事實相符，應堪信
    為真實。故本件事證明確，被告犯行堪以認定，應依法論罪
    科刑。
三、論罪科刑：
  ㈠法律修正及適用之說明：
    被告行為後，刑法第140條於111年1月12日修正公布，於同
    年1月14日施行，修正後之規定將法定刑上限提高，較不利
    於被告，應依刑法第2條第1項前段規定，適用被告行為時即
    修正前之規定。
  ㈡罪名：
　⒈被告所為，犯刑法第185條之3第1項第1款之吐氣所含酒精濃
    度達每公升零點二五毫克以上而駕駛動力交通工具罪、同法
    第135條第3項第1款之駕駛動力交通工具妨害公務執行罪及
    修正前刑法第140條第1項之侮辱公務員罪。
　⒉聲請簡易判決處刑書記載被告犯刑法第135條第1項之妨害公
    務執行罪，已由檢察官於本院審理中更正法條，並經本院告
    知更正後罪名，附此敘明。
　㈢罪數：
　　被告所犯3罪間，犯意各別，行為互不相同，應予分論併罰
    。
　㈣科刑：
　　審酌被告飲酒後駕車上路，且測得吐氣所含酒精濃度為每公
    升0.82毫克，顯然無視於公眾往來安全，又為躲避查緝而駕
    車碰撞警員，危及警員執行勤務之人身安全。被告為警查獲
    後，復對警員口出惡言，實不足取。念其犯後尚能坦承犯行
    ，經本院調解成立後，已賠償警員並經警員撤回告訴，有本
    院調解筆錄及刑事撤回告訴狀在卷可憑（見本院交訴卷第30
    之1頁、第35頁、第37頁），可見被告尚能自省並展現悔意
    。再考量被告無前科紀錄，有臺灣高等法院被告前案紀錄表
    在卷可憑，兼衡其犯罪情節、所生損害、教育程度及家庭經
    濟狀況等一切情狀，分別量處如主文所示之刑，並就宣告多
    數有期徒刑部分，定其應執行刑，另諭知有期徒刑易科罰金
    ，罰金易服勞役之折算標準。
四、不另為不受理諭知部分：
　㈠公訴意旨略以：被告駕車碰撞警員吳晉伊，致警員吳晉伊受
    有左上肢及左下肢挫傷之傷害，同時涉有刑法第277條第1項
    之傷害罪嫌。被告辱罵警員吳聲武，同時涉有刑法第309條
    第1項之公然侮辱罪嫌等語。
　㈡按告訴乃論之罪，告訴人於第一審辯論終結前得撤回其告訴
    ，又告訴經撤回者，法院應諭知不受理之判決，刑事訴訟法
    第238條第1項、第303條第3款定有明文。
　㈢本案被告所涉傷害罪及公然侮辱罪，依刑法第287條前段及第
    314條規定，均須告訴乃論。因被告與告訴人即警員吳晉伊
    及吳聲武，經調解成立並履行完畢，告訴人具狀撤回告訴，
    有本院調解筆錄及刑事撤回告訴狀在卷可憑，故此部分應不
    受理。惟公訴意旨認此與前揭妨害公務及侮辱公務員部分各
    為一罪關係，故不另為不受理之諭知。
據上論斷，應依刑事訴訟法第452條、第273條之1第1項、第299
條第1項前段，判決如主文。
本案經檢察官楊挺宏聲請簡易判決處刑，檢察官周彤芬到庭執行
職務。
中　　華　　民　　國　　111  　年　　1　　月　　25　　日
                  刑事第四庭    法　官　涂偉俊
以上正本證明與原本無異。
如不服本判決應於收受判決後20日內向本院提出上訴書狀，並應
敘述具體理由。其未敘述上訴理由者，應於上訴期間屆滿後20日
內向本院補提理由書(均須按他造當事人之人數附繕本)「切勿逕
送上級法院」。 

　　　　　　　　　　　　　　　  書記官　余玫萱　　　　　　　　　
中　　華　　民　　國　　111 　年　　1 　　月　　25　　日



附錄所犯法條：
中華民國刑法第135條
對於公務員依法執行職務時，施強暴脅迫者，處3年以下有期徒
刑、拘役或30萬元以下罰金。
意圖使公務員執行一定之職務或妨害其依法執行一定之職務或使
公務員辭職，而施強暴脅迫者，亦同。
犯前二項之罪而有下列情形之一者，處6月以上5年以下有期徒刑
：
一、以駕駛動力交通工具犯之。
二、意圖供行使之用而攜帶兇器或其他危險物品犯之。
犯前三項之罪，因而致公務員於死者，處無期徒刑或7年以上有
期徒刑；致重傷者，處3年以上10年以下有期徒刑。
中華民國刑法第185條之3
駕駛動力交通工具而有下列情形之一者，處2年以下有期徒刑，
得併科20萬元以下罰金：
一、吐氣所含酒精濃度達每公升零點二五毫克或血液中酒精濃度
    達百分之零點零五以上。
二、有前款以外之其他情事足認服用酒類或其他相類之物，致不
    能安全駕駛。
三、服用毒品、麻醉藥品或其他相類之物，致不能安全駕駛。
因而致人於死者，處3年以上10年以下有期徒刑；致重傷者，處1
年以上7年以下有期徒刑。
曾犯本條或陸海空軍刑法第54條之罪，經有罪判決確定或經緩起
訴處分確定，於五年內再犯第1項之罪因而致人於死者，處無期
徒刑或5年以上有期徒刑；致重傷者，處3年以上10年以下有期徒
刑。
修正前刑法第140條
於公務員依法執行職務時，當場侮辱或對於其依法執行之職務公
然侮辱者，處6月以下有期徒刑、拘役或3千元以下罰金。